【裁判字號】    98,訴,785
【裁判日期】    980512
【裁判案由】    違反毒品危害防制條例
【裁判全文】
臺灣彰化地方法院刑事判決               98年度訴字第785號
公  訴  人  臺灣彰化地方法院檢察署檢察官
被      告  甲○○
                    （現另案於臺灣雲林第二監獄執行中）
上列被告因違反毒品危害防制條例案件，經檢察官提起公訴（98
年度毒偵字第481號），本院改依簡式程序審理判決如下：
    主  文
甲○○施用第一級毒品，累犯，處有期徒刑玖月。
    事  實
一、甲○○前因施用毒品案件，執行觀察、勒戒後，經評定為無
    繼續施用毒品之傾向，於民國91年2月26日執行完畢釋放；
    復於上開觀察、勒戒執行完畢釋放後5年內，於92年5月26日
    及93年4月15日，因犯連續施用第二級毒品罪，經本院以93
    年度易緝字第14號判決判處有期徒刑6月確定。又因犯施用
    第一、二級毒品罪，經臺灣高等法院臺中分院（以下簡稱：
    臺中高分院）以95年度上訴字第1166號判決，分別判處有期
    徒刑11月、8月，定應執行有期徒刑1年4月確定。後二罪經
    入監執行後，適逢中華民國九十六年罪犯減刑條例公布施行
    ，經裁定分別減刑為有期徒刑5月又15日及4月，定應執行有
    期徒刑8月確定，於96年7月16日執行完畢出監。詎仍不知悔
    改，復基於施用第一級毒品海洛因之犯意，於98年1月19日
    中午12時30分許採尿時回溯72小時內之某時，在彰化縣或臺
    中縣、市某不詳地點，以毒品海洛因粉末摻入香菸內點燃吸
    食之方式，施用第一級毒品海洛因1次。嗣經警持臺灣彰化
    地方法院檢察署檢察官核發之強制到場（強制採驗尿液）許
    可書，強制其到場於98年1月19日中午12時30分許採集尿液
    ，送驗後結果呈現嗎啡之陽性反應，始悉上情。
二、案經彰化縣警察局報告臺灣彰化地方法院檢察署檢察官偵查
    起訴。
    理  由
壹、程序部分：
    被告甲○○所犯之本案犯罪，係死刑、無期徒刑、最輕本刑
    為3年以上有期徒刑以外之罪。其於準備程序就上開被訴事
    實為有罪之陳述，經受命法官告知簡式審判程序之旨，並聽
    取其與公訴人之意見後，本院認無不得或不宜改依簡式審判
    程序進行之情事。爰依刑事訴訟法第273條之1第1項、第284
    條之1規定，裁定由受命法官獨任進行簡式審判程序，先予
    敘明。
貳、實體部分：
一、訊據被告對於上開事實坦承不諱；且對被告於98年1月19日
    中午12時30分許所採集之尿液，經送檢驗後，結果呈現嗎啡
    之陽性反應，有臺灣彰化地方法院檢察署檢察官強制到場（
    強制採驗尿液）許可書、彰化縣警察局刑警大隊偵查第四隊
    檢驗尿液代號與真實姓名對照表，及詮昕科技股份有限公司
    98年2月6日報告編號00000000號濫用藥物尿液檢驗報告各1
    紙在卷可憑。足認被告之自白與事實相符，應可採信。本案
    事證明確，被告上開施用第一級毒品之犯行，堪以認定。
二、查被告前因施用毒品案件，執行觀察、勒戒後，經評定為無
    繼續施用毒品之傾向，於91年2月26日執行完畢釋放；復於
    上開觀察、勒戒執行完畢釋放後5年內，於92年5月26日及93
    年4月15日，因犯連續施用第二級毒品罪，經本院以93年度
    易緝字第14號判決判處有期徒刑6月確定等節，有臺灣高等
    法院被告前案紀錄表及本院93年度易緝字第14號刑事判決電
    腦列印本各1份在卷可稽。被告自上開觀察、勒戒執行完畢
    釋放後，距本案施用毒品犯罪，其期間雖已超過5年，但因
    被告在該觀察、勒戒執行完畢後5年內，曾於92年5月26日及
    93年4月15日再犯連續施用第二級毒品罪，顯見原實施之觀
    察、勒戒已無法收其實效，不足以遮斷其施用毒品之毒癮。
    是被告本案所為，合於毒品危害防制條例第23條第2項所定
    之追訴要件（最高法院95年第7次刑事庭會議決議參照），
    自應依法論科。
三、按海洛因係毒品危害防制條例第2條第2項第1款所規定之第
    一級毒品，不得非法施用。核被告所為，係犯毒品危害防制
    條例第10條第1項之施用第一級毒品罪。其為施用第一級毒
    品海洛因而持有該毒品之低度行為，已為其施用之高度行為
    所吸收，不另論罪。又被告前因犯施用第一、二級毒品罪，
    經臺中高分院以95年度上訴字第1166號判決，分別判處有期
    徒刑11月、8月，定應執行有期徒刑1年4月確定。嗣經入監
    執行，適逢中華民國九十六年罪犯減刑條例公布施行，經裁
    定分別減刑為有期徒刑5月又15日及4月，定應執行有期徒刑
    8月確定，於96年7月16日執行完畢出監等節，有上開臺灣高
    等法院被告前案紀錄表在卷可按。被告於上開徒刑執行完畢
    後，5年以內故意再犯本件有期徒刑以上之罪，為累犯，應
    依刑法第47條第1項規定，加重其刑。
四、按施用毒品行為之本質為藥物濫用、物質依賴，自殘性明顯
    ，侵害性卻隱晦。基於施用毒品此一特性，毒品危害防制條
    例第10條第1、2項之刑罰，就須與同條例第20條之保安處分
    比擬觀察，而不應與一般犯罪之刑罰等量齊觀。因此，對被
    告施以相當期間之徒刑，藉以隔離毒品、戒除依賴即可，過
    度監禁之結果，徒然虛擲被告生命，並有浪費國家稅收之虞
    。爰審酌被告除上述累犯前科外，另有妨害自由、多次竊盜
    及多次施用毒品等犯罪前科，現並因施用毒品犯罪在監執行
    中，有上開臺灣高等法院被告前案紀錄表在卷可參，素行不
    佳；被告曾因施用毒品案件，經施以觀察、勒戒及執行徒刑
    後，卻又再犯，顯見其毒癮程度嚴重，且亦未能悔改並記取
    教訓而檢點行徑；惟念及施用毒品犯罪之本質，為戕害自我
    身心健康之行為，尚未嚴重破壞社會秩序或侵害他人權益；
    且被告於犯後坦承犯行，態度良好，並斟酌其犯罪之動機、
    目的、手段等一切情狀，量處如主文所示之刑。
據上論斷，應依刑事訴訟法第273條之1第1項、第284條之1、第
299條第1項前段，毒品危害防制條例第10條第1項，刑法第11條
前段、第47條第1項，判決如主文。
本案經檢察官謝雨青到庭執行職務。
中    華    民    國    98    年    5    月    12     日
                  刑事第八庭    法  官  陳銘壎
以上正本證明與原本無異。
如不服本判決應於收受送達後10日內向本院提出上訴書狀，並應
敘述具體理由；其未敘述上訴理由者，應於上訴期間屆滿後20日
內向本院補提理由書 (均須按他造當事人之人數附繕本)「切勿
逕送上級法院」。
中    華    民    國    98    年    5    月    12     日
                                書記官  楊筱惠
附錄本案論罪科刑法條全文：
毒品危害防制條例第10條第1項
施用第一級毒品者，處6月以上5年以下有期徒刑。


司法院資訊處製作；財團法人民間司法改革基金會備份。
